【裁判字號】    95,訴,2077
【裁判日期】    950822
【裁判案由】    毒品危害防制條例
【裁判全文】
臺灣臺中地方法院刑事判決              95年度訴字第2077號
公  訴  人  臺灣臺中地方法院檢察署檢察官
被      告  甲○○
上列被告因毒品危害防制條例案件，經檢察官提起公訴（95年度
毒偵字第1735、2918號），暨聲請併案辦理（95年度毒偵字第29
97號），被告於準備程序中就被訴及聲請併案辦理之事實均為有
罪之陳述，受命法官於聽取當事人之意見後，由本院合議庭裁定
改依簡式審判程序審理，本院判決如下：
    主    文
甲○○連續施用第一級毒品，累犯，處有期徒刑壹年肆月；扣案
之海洛因貳包（淨重計零點參陸公克）均沒收銷燬之，海洛因包
裝袋貳個均沒收。
    犯罪事實
一、甲○○於民國89年間，曾犯施用第一級及第二級毒品罪，經
    本院分別判處有期徒刑一年、六月，定應執行刑為有期徒刑
    一年四月確定，並經本院裁定強制戒治，於91年間，再犯施
    用第一級毒品罪，經本院判處有期徒刑一年確定。刑罰部分
    兩案合併執行至93年9月21日假釋出獄，並於93年11月12日
    假釋期滿未被撤銷而視為執行完畢，強制戒治部分於91年9
    月15日執行完畢。猶不知悔改，復基於施用第一級毒品之概
    括犯意，自95年2月28日起至95年6月26日17時許止，在其臺
    中縣太平市○○路313巷23號住處，以將第一級毒品海洛因
    摻在香煙內抽吸之方式，連續施用海洛因多次。嗣於95年
    3月21日17時10分許，在臺中市○○區○○路大有2街口為警
    查獲，並扣得其施用剩餘疑似海洛因之白粉一包（含袋重0.
    4公克），95年5月25日12時45分許，在臺中市○區○○路
    與模範路口為警查獲，95年6月27日16時30分許，在臺中
    市○區○村路673號前為警查獲，並扣得其施用剩餘疑似海
    洛因之白粉一包（含袋重0.4公克）。
二、案經臺中市警察局第一分局及第六分局報請臺灣臺中地方法
    院檢察署檢察官偵查起訴暨聲請併案辦理。
    理  由
一、上開犯罪事實業經被告甲○○於警詢、檢察官偵訊中及本院
    審理時自白不諱，且三次查獲被告後警察採其尿液送鑑驗結
    果，均呈嗎啡陽性反應，此有詮昕科技股份有限公司所出具
    之濫用藥物尿液檢驗報告三紙附卷可稽（參第1735號毒偵卷
    第25頁、第一分局警卷第4頁、本院卷第34頁），並有扣案
    之疑似海洛因之白粉二包足憑。而該二包疑似海洛因之白粉
    經送鑑定結果，均認含第一級第六項毒品海洛因成分（淨重
    分別為0.19公克、0.17公克），此有法務部調查局95年4月2
    8日調科壹字第120017833號、95年7月19日調科壹字第12001
    8249號鑑定通知書二份在卷可佐（參第1735號毒偵卷第13頁
    、本院卷第32頁），足徵被告自白與事實相符。又被告於89
    年間，曾因施用毒品案件，並經本院裁定強制戒治，並於91
    年9月15日執行完畢乙情，有被告之全國施用毒品案件紀錄
    表及臺灣高等法院被告前案紀錄表各一份存卷足參。被告於
    強制戒治執行完畢釋放後，五年內再犯毒品危害防制條例第
    10條第1項之罪，事證已臻明確，犯行應堪認定。
二、核被告所為，係犯毒品危害防制條例第10條第1項之施用第
    一級毒品罪。其因施用海洛因而持有第一級毒品之行為，為
    施用第一級毒品行為所吸收，不另論罪。又刑法於94年2
    月2日修正公布，並於95年7月1日生效施行，修正前之刑法
    第56條連續犯規定已於修正中被刪除，此刪除雖非犯罪構成
    要件之變更，但顯已影響行為人刑罰之法律效果，自屬法律
    有變更，新舊法比較結果，新法並未較有利於行為人，依刑
    法第2條第1項前段規定，仍應適用較有利於被告之行為時法
    即舊法論以連續犯。被告多次施用第一級毒品之犯行，時間
    緊接，方法相同，觸犯構成要件相同之罪名，顯係基於概括
    犯意為之，應依連續犯規定論以一罪，並加重其刑。公訴
    人請併案辦理部分（即犯罪事實欄時間被查獲部分），與
    起訴事實有連續犯之裁判上一罪關係，為起訴效力所及，本
    院自得併予審理。被告於89年間，曾犯施用第一級及第二
    級毒品罪，經本院分別判處有期徒刑一年、六月，定應執行
    刑為有期徒刑一年四月確定，於91年間，再犯施用第一級毒
    品罪，經本院判處有期徒刑一年確定，兩案合併執行至93年
    9月21日假釋出獄，並於93年11月12日假釋期滿未被撤銷而
    視為執行完畢，此有臺灣高等法院被告前案紀錄表一份在卷
    可按，被告於五年以內故意再犯本件有期徒刑以上之罪，不
    論依修正前刑法第47條，或修正後刑法第47條第1項規定，
    均構成累犯，對被告而言並無有利或不利之情形，自不生新
    舊法比較之問題，應逕依修正前之刑法第47條論以累犯，並
    遞加重其刑。爰審酌被告犯後坦認所為態度良好，所為並未
    積極侵害他人權益，惟一再施用毒品悔意不堅等一切情狀，
    量處如主文所示之刑。扣案之海洛因二包（淨重計0.36公克
    ），依毒品危害防制條例第18條第1項前段之規定，均應併
    予宣告沒收銷燬之，盛裝前揭海洛因之袋子二個，係被告所
    有供施用海洛因所用之物，此經被告陳明在卷，依刑法第38
    條第1項第2款之規定，亦均併為沒收之宣告。
據上論斷，應依刑事訴訟法第273條之1第1項、第299條第1項前
段，毒品危害防制條例第10條第1項、第23條第2項、第18條第1
項前段，刑法第11條、第2條第1項前段、修正前刑法第56條、修
正前刑法第47條、刑法第38條第1項第2款，判決如主文。
中    華    民    國    95    年    8     月    22    日
                              法  官  李秋娟
以上正本證明與原本無異。
如不服本判決，應於收受送達後10日內向本院提出上訴書狀（應
附繕本）。
                              書記官   吳慕先
中    華    民    國    95    年    8     月    22    日
附錄論罪科刑法條
毒品危害防制條例第10條第1項：
施用第一級毒品者，處六個月以上五年以下有期徒刑。


司法院資訊處製作；財團法人民間司法改革基金會備份。
